【裁判字號】    98,聲,3041
【裁判日期】    980707
【裁判案由】    聲請宣告沒收違禁物
【裁判全文】
臺灣板橋地方法院刑事裁定              98年度聲字第3041號
聲  請  人  臺灣板橋地方法院檢察署檢察官
被      告  王志明
上列聲請人因被告違反毒品危害防制條例案件，單獨聲請宣告沒
收（98年度聲沒字第甲○○號），本院裁定如下：
    主  文
扣案之第一級毒品海洛因壹包（淨重零點貳公克，人工識別編號
000000000號）沒收銷燬之。
其餘聲請駁回。
    理  由
一、本件聲請意旨略以：被告王志明涉嫌違反毒品危害防制條例
    等案件，業經臺灣板橋地方法院檢察署檢察官以九十四年度
    核退偵字第五三九號、九十四年度偵緝字第一四七五號為不
    起訴處分，並經臺灣高等法院檢察署以九十四年度上職議字
    第九三一五號維持原處分而確定，扣案之第一級毒品海洛因
    共四包（合計淨重一點一六公克）及第二級毒品甲基安非他
    命二包（合計淨重零點九八三公克），均屬毒品危害防制條
    例第十八條第一項前段所規定之違禁物，有法務部調查局出
    具之調科壹字第000000000００號、000000
    00000號鑑定通知書二份，以及行政院衛生署管制藥品
    管理局管檢字第０９７０００５９８３號鑑定書附卷足憑，
    爰依刑法第三十八條第一項第一款、第二項及第四十條第二
    項之規定，單獨聲請法院裁定沒收銷燬。
二、經查：
  (一)被告王志明於民國九十四年一月十五日下午六時十分許，在
    臺北縣三重市○○○路三一五巷六弄十六號二樓，與劉舒雯
    、李建宏、樂劍坪、朱瑞鐘等人一同為警查獲，當場在被告
    王志明身上扣得海洛因三包（臺北縣政府警察局三重分局扣
    押物品目錄表記載為合計淨重一點四公克，即臺灣板橋地方
    法院檢察署九十四年度保管字第七六號所示之扣押物品，人
    工鑑別編號000000000號）、甲基安非他命一包（
    臺北縣政府警察局三重分局扣押物品目錄表記載為淨重零點
    四五公克，即臺灣板橋地方法院檢察署九十四年度保字第三
    八七號所示之扣押物品），在樂劍坪身上扣得安非他命一包
    （臺北縣政府警察局三重分局扣押物品目錄記載為淨重零點
    八公克，卷內未見其鑑驗報告，檢察官亦未就此部分毒品向
    本院聲請單獨宣告沒收銷燬，本院自無庸加以審究），以及
    在現場屋內扣得海洛因一包（臺北縣政府警察局三重分局扣
    押目錄表記載為淨重零點三公克，即臺灣板橋地方法院檢察
    署九十四年度保管字第七五號所示之扣押物品，人工識別編
    號000000000號）、甲基安非他命一包（臺北縣政
    府警察局三重分局扣押目錄表記載為淨重零點四公克，即臺
    灣板橋地方法院檢察署九十四年度保字第三八六號所示之扣
    押物品），檢察官偵查後，認尚無證據足認被告王志明涉嫌
    販賣毒品，而於九十四年九月二十八日以九十四年度核退偵
    字第五三九號、九十四年度偵緝字第一四七五號為不起訴處
    分，復經臺灣高等法院檢察署檢察官以九十四年度上議字第
    九三一五號處分書駁回再議而確定之事實，有上開不起訴處
    分書、臺灣高等法院檢察署處分書及臺灣高等法院被告前案
    紀錄表各一份在卷可稽，並經本院調取臺灣板橋地方法院檢
    察署九十四年度核退偵字第五三九號、九十四年度偵緝字第
    一四七五號偵查卷宗核閱無訛，堪予認定。
  (二)又前述在被告王志明身上扣得之白粉三包（人工識別編號0
    00000000號），以及在上址屋內扣得之白粉一包（
    人工識別編號000000000號），經送鑑結果，均為
    海洛因，前者合計淨重零點九六公克，後者淨重零點二公克
    之事實，有法務部調查局濫用藥物實驗室鑑定書二份在卷可
    稽（見臺灣板橋地方法院檢察署九十四年度偵緝字第一四七
    五號偵查卷第五十五頁、第五十六頁）。另在被告王志明身
    上及上址屋內扣得之白色或無色透明結晶或結晶性粉末各一
    包（臺灣板橋地方法院九十四年度保字第三八六號、第三八
    七號所示之扣押物品），經送驗結果，亦確為甲基安非他命
    ，前者淨重零點四六七公克，後者淨重零點五一六公克乙節
    ，復有行政院衛生署管制藥品管理局管檢字第０９７０００
    ５９８３號鑑定書一份在卷可憑（見同上偵查卷第五十八頁
    ），是以如前所述之各項扣案物品均屬違禁物，亦甚為明確
    。
  (三)從而檢察官經偵查結果，認在上址屋內扣得之海洛因一包（
    人工識別編號000000000號），已無涉其他刑事案
    件，單獨向本院聲請宣告銷燬之，核無不合，爰依毒品危害
    防制條例第十八條第一項前段、刑法第四十條第二項之規定
    ，裁定如主文第一項所示。
  (四)至於檢察官雖另聲請就被告王志明身上扣得之海洛因三包（
    人工識別編號000000000號）、甲基安非他命一包
    （臺灣板橋地方法院檢察署九十四年度保字第三八七號）及
    現場屋內扣得之甲基安非他命一包（臺灣板橋地方法院檢察
    署九十四年度保字第三八六號）單獨宣告沒收銷燬，然被告
    王志明該次為警查獲時，因另涉嫌施用第一級、第二級毒品
    ，經臺灣板橋地方法院檢察署檢察官提起公訴後，由本院以
    九十四年度訴字第一二０六號分別判處罪刑，並就前述海洛
    因、甲基安非他命均併予宣告沒收銷燬，該判決已於九十四
    年十一月三日確定之事實，有本院前揭判決電腦列印本及臺
    灣高等法院被告前案紀錄表各一份在卷可考。是以檢察官此
    部分乃係就業經諭知沒收銷燬之違禁物，重複向本院聲請單
    獨宣告沒收銷燬，核無必要，此部分聲請為無理由，應予駁
    回，爰裁定如主文第二項所示。
中    華    民    國    98    年    7     月    7     日
                  刑事第三庭  法  官  劉元斐
上列正本證明與原本無異。
如不服本裁定，應於裁定送達後五日內敘明抗告理由，向本院提
出抗告狀。
                              書記官  張懿端
中    華    民    國    98    年    7     月    8     日


司法院資訊處製作；財團法人民間司法改革基金會備份。
